【裁判字號】    99,監,706
【裁判日期】    991231
【裁判案由】    另行選定監護人
【裁判全文】
臺灣板橋地方法院民事裁定               99年度監字第706號
聲  請  人  賴志恆
相  對  人  賴吳秀蓮
上列當事人間聲請選定監護人事件，本院裁定如下：
    主    文
選定賴志恆（男，民國○○○年○月○○日生，身分證統一編號
：Ｚ000000000號）為受監護宣告之人賴吳秀蓮（女，
民國○○○年○月○日生，身分證統一編號：Ｚ0000000
00號）之監護人。
聲請程序費用由聲請人負擔。
    理    由
一、按受監護宣告之人應置監護人。法院為監護之宣告時，應依
    職權就配偶、四親等內之親屬、最近1 年有同居事實之其他
    親屬、主管機關、社會福利機構或其他適當之人選定1 人或
    數人為監護人，並同時指定會同開具財產清冊之人。法院為
    前項選定及指定前，得命主管機關或社會福利機構進行訪視
    ，提出調查報告及建議。監護之聲請人或利害關係人亦得提
    出相關資料或證據，供法院斟酌。法院選定監護人時，應依
    受監護宣告之人之最佳利益，優先考量受監護宣告之人之意
    見，審酌一切情狀，並注意下列事項：（一）受監護宣告之
    人之身心狀態與生活及財產狀況。（二）受監護宣告之人與
    其配偶、子女或其他共同生活之人間之情感狀況。（三）監
    護人之職業、經歷、意見及其與受監護宣告之人之利害關係
    。（四）法人為監護人時，其事業之種類與內容，法人及其
    代表人與受監護宣告之人之利害關係。又監護人死亡時，法
    院應依聲請或依職權，另行選定適當之監護人。民法第1106
    條第1 項、第1110條、第1111條、第1111條之1 、第1113條
    分別定有明文。
二、本件聲請意旨略以：聲請人為相對人之長子，相對人前經鈞
    院於民國99年9 月21日以99年度監宣字第293 號裁定為受監
    護宣告之人，並指定賴志偉為相對人之監護人、賴志強為會
    同開具財產清冊之人，而相對人之監護人賴志偉於99年11月
    24日死亡，經賴吳秀蓮之親屬一致同意推選聲請人為賴吳秀
    蓮之監護人，為此聲請選定聲請人為受監護宣告人賴吳秀蓮
    之監護人等語。
三、經查，聲請人主張上揭事實，業據其提出戶籍謄本、親屬系
    統表、同意書、相驗屍體證明書、本院99年度監宣字第293
    號民事裁定影本等件為證，自堪信為真實。本院審酌聲請人
    為受監護宣告人賴吳秀蓮之長子，有意願擔任賴吳秀蓮之監
    護人，認聲請人應有監護賴吳秀蓮之能力，並適於任之，是
    由聲請人任監護人，符合受監護宣告人賴吳秀蓮之最佳利益
    ，爰依民法第1111條第1 項之規定，選定聲請人賴志恆為受
    監護宣告之人賴吳秀蓮之監護人。
四、依非訟事件法第21條第1 項，裁定如主文
中    華    民    國    99    年    12    月    31    日
                  家事法庭  法  官  毛崑山
以上正本係照原本作成。
如對本裁定抗告，須於裁定送達後10日之不變期間內，向本院提
出抗告狀，並繳納抗告費新臺幣1,000元。
中    華    民    國    99    年    12    月    31    日
                            書記官  廖宮仕

司法院資訊處製作；財團法人民間司法改革基金會備份。
